---
title: "Aufgaben_4_Wiederholung"
author: "Patricia Heise"
date: "2023-03-14"
output: html_document
---

# Wiederholungsübungen Tag 4
## Einführung in R
### Methodenzentrum Goethe Universität Frankfurt


## Pipes und Dataframes

Arbeitet mit dem `mtcars`-Datenset. Versucht, wo möglich, eine Pipe (`%>%`) zu nutzen oder verschiedene Möglichkeiten anzugeben. 


```{r}
cars <- mtcars
head(mtcars)
```

1.1 Benennt die Spalte `hp` in `PS` um. 
1.2 Extrahiert alle Zeilen, die einen höheren Wert haben als 110 PS. 
1.3 Wie viele Autos haben wie viele Zylinder (cyl)?
1.4 Die Spalte `am` gibt Auskunft darüber, ob das Auto eine manuelle oder automatische Gangschaltung habt. Extrahiert alle Autos, die eine automatische Gangschaltung haben *und* über 3 Tonnen wiegen (`wt`).


------------------------------------------------------------------------

## Pipes mit Reihenfolge

Ergänze die Film- und Buchtitel mit `paste`

```{r}
LotR <- "Der Herr der"

Frankenstein <- "Oder Der Moderne Prometheus."

#hier ergänzen, was ihr möchtet. Beispiele: Stolz und Vorurteil, Harry Potter und die Kammer des Schreckens, Tim und Struppi etc. 

und <- "und"
```




## Fehlende Werte (NAs)

1. Vergleicht diese beiden Vektoren. Wieso werden unterschiedliche Längen angezeigt? 


```{r}
vek_NA <- NA
vek_NULL <- NULL
length(vek_NA)
length(vek_NULL)
```


2. Erst nachdenken, dann ausführen!
Was wird als Output für `length` herauskommen?

```{r}
x <- c(22, 3, 7, NA, NA, 67)
length(x)
```


3. Ihr habt hier ein Datenset mit `NA`. Gebt alle Reihen mit `NA`aus (z.B. als Subset).

```{r}
airqualitydata <- airquality
```


4. Entfernt alle Reihen mit `NA`.

```{r}
airqualitydata2 <- airquality
```


5. Hier ist eine weitere Tabelle mit NAs. Ersetzt hier die NAs durch `5`. (Bitte nicht im Skript ändern, sondern durch einen Befehl. Gerne googeln!)

```{r}
Name <- c("Azize", "Max", "Willy", "Kim", "Samira", "Benno", "Senay")
Noten <- c(2, NA, 1, NA, 2, 3, NA)
ÜbersichtNoten <- cbind(Name, Noten) %>% as.data.frame()
print(ÜbersichtNoten)

```


6. Berechnet den Mittelwert mit `mean`, ohne das `NA` zu berücksichtigen.

```{r}
A <- c (33, 21, 12, NA, 7, 8)
```


