---
title: "Aufgaben_3_Wiederholung"
author: "Patricia Heise"
date: "2023-03-14"
output: html_document
---

# Wiederholung erstes Wochenende

## Klassen

-   `character`: Buchstaben, Text, Wörter (z.B. "Hallo, wie geht es dir", "Apfel" etc.)
-   `integer`: ganze Zahlen (z.B. 1, 18, 106 etc.)
-   `numeric`: Gleitkommazahlen (z.B. 1.57, 187.798, 1.4 etc.)
-   `logical`: boolesche Werte (wahr/falsch bzw. `TRUE`/`T` oder `FALSE`/`F`)

```{r}
Character <- "character"
Integer <- as.integer(5)
Numeric <- 4.8
Logical <- TRUE
```

Objekt auf Klasse überprüfen, Klasse ändern und Objekt ausgeben. 

```{r}

```


## Datenstrukturen 

-   `vector`: eindimensionale Reihe von Werten derselben Klasse
-   `factor`: kategoriable Variablen (z.B. Haarfarbe: schwarz, blond, blau etc.)
-   `matrix`: zweidimensionale Reihe von Werten derselben Klasse
-   `data frame`: Tabelle mit Spalten, die verschiedene Klassen haben können
-   `list`: Sammlung von verschiedenen Datenstrukturen


### Übungen zu Vektoren

1. Finde den Fehler 

```{r}
Ziffern <- (1, 2, 3, 4, 5)
print(Ziffern)
```

```{r}
vec <- (3, 5, 7, 9)
mean(Vec)
```

```{r}
Blumen <- (Geranien, Lilien, Rosen, Tulpen)
```


## Wiederholung Data Frames 

```{r}
BspDF <- data.frame(A = 1:5, B = letters[1:5], C = c(TRUE, FALSE, TRUE, FALSE, TRUE))
```

Struktur abfragen: 

```{r}
str(BspDF)

head(BspDF)
```

Spalten ansteuern: 

```{r}
BspDF$B

BspDF[, "B"]

BspDF[, 2]

BspDF[, c("A", "C")]

BspDF[, c(1, 3)]
```

Zeilen ansteuern: 

```{r}
BspDF[1, ]

BspDF[c(3, 5, 7), ]
```


## Übungen zu Data Frames 

### 1. Fehler finden

```{r}
df <- data.frame(col1 = c(1, 2, 3), col2 = c("a", "b", "c")
```

```{r}
df <- data.frame(A = 1:5, B = 6:10)
df$C
```

```{r}
df$C <- 11:16
```

### 2. Dataframe erstellen 
2.1 Erstelle drei Vektoren (Haushaltsaufgaben, h/Woche, Spaß ja/nein) mit jeweils drei Werten.

2.2 Füge die Vektoren in ein Dataframe zusammen.

2.3 Erstelle nochmals drei Vektoren, diesmal mit den Daten deines:r Sitznachbar:in. 

2.4 Füge auch diese Vektoren in einem Dataframe zusammen. 

2.5 Ergänze bei beiden Dataframes eine Spalte mit der Information darüber, wer die Aufgaben erfüllt (du oder Sitznachbar:in).

2.6 Führe beide Dataframes zusammen. 


### 3. Bestehenden Dataframe bearbeiten 

3.1 Kommentiere, was in dem Code passiert. 

```{r}
Training_df <- data.frame (Training = c("Kraft", "Ausdauer", "Anderes"),
                          Puls = c(100, 150, 120),
                          Länge = c(60, 30, 45))
```


3.2 Füge eine weitere Zeile mit folgenden Werten hinzu: `Kraft, 110, 110` 


3.3 Füge eine weitere Spalte (`Ort`) mit folgenden Werten hinzu: `Studio, Park, Zuhause, Studio`


3.4 Welche Klassen haben die verschiedenen Spalten? 


3.5 Wandle die Spalte `Training` in einen `factor` um. Ist `ordered = T` oder `ordered = F` sinnvoller? Was ist der Unterschied?  





