---
title: "Aufgaben_gesamt"
output: html_document
date: "2023-05-05"
---
```{r setup, include=FALSE}
knitr::opts_chunk$set(echo = TRUE)
```

# Übungsaufgaben für den Workshop *Einführung in R* vom Methodenzentrum der Goethe Universität

## Klassen


### 1. Die richtige Klasse auswählen 
Diese Code-Schnipsel funktionieren nicht. Beachte die Fehlermeldungen und passe den Code an!

```{r}
Stühle <- "4"
Sofa <- "1"
Sitzgelegenheiten <- Stühle + Sofa
```

```{r}
A1 <- as.factor(c(1:4))
mean(A2)
```

```{r}
A2 <- c(TRUE, FALSE, F, "TRUE", T, FALSE, TRUE, F, T)
mean(A1)
```


### 1.1 Objekte umwandeln und abspeichern
Erstelle ein Objekt mit den Zahlen 1 bis 50 und nenne es `Aufgabe1`. Jetzt erstelle zwei weitere Objekte mit den Zahlen 1 bis 50, die jeweils die Klassen `integer` und `character` haben und nenne sie `Aufgabe1_int` bzw. `Aufgabe1_cha`. Überlege dir zwei verschiedene Möglichkeiten, die Aufgabe umzusetzen. Arbeitet gerne zusammen!

1.2 Erstelle aus dem Objekt `Aufgabe1` zwei neue Objekte der Klasse `logical`. Einmal mit der Information, ob die Zahlen kleiner als kleiner als 42 sind und ob die Zahlen genauso groß sind wie 7. 


------------------------------------------------------------------------

## Vektoren 

### 2.1 Vektor erstellen 
Erstellt auch einen Vektor mit Informationen *Name*, *Wohnort*, *Alter* und *Studiengang* über euch und eure:n Arbeitspartner:in. 

```{r}
Niklas <- c("Niklas Schäfer", "Rodenbach", "22", "Politikwissenschaft")
```


2.1.1 Manchmal brauchen wir einen leeren Vektor. Überlege dir, wie man einen Vektor ohne Inhalt erstellen könnte und nenne ihn `Personen`. 

```{r}
Personen <- c()
```


2.1.2 Schiebe die Personenvektoren, die du erstellt hast, in den leeren Vektor `Personen`. 

```{r}
Personen <- c(Patricia, Niklas)
Personen
```


### 2.2 mit Vektoren rechnen

2.2.1 Wir hatten folgenden Code als Beispiel. Weise beiden Vektoren die Wochentage Montag bis Freitag zu. 
! TIPP ! Erstelle einen Vektor mit Wochentagen und nutze ihn für `GoetheCard` *und* `Sparschwein`. 

```{r}
GoetheCard <- c(10, -3.4, -2.30, 5, -2.90)
GoetheCard
sum(GoetheCard)

Sparschwein <- c(15, -3, 5, -5.4, 2)
sum(Sparschwein)
```


2.2.2 Was ist die Summe der Ausgaben diese Woche? Erstelle ein neues Objekt `Ausgaben`, indem du `GoetheCard` und `Sparschwein` addierst. 

## Matrix

### 3.1 Mit Matritzen rechnen
Nutzt die Matrix aus dem Übersichtsskript: 

```{r}
matrix <- matrix(c(1, 2, 3, 4, 5, 6, 7, 8, 9), nrow = 3, ncol = 3)
```

1. Was ist die Summe aller Werte in der Matrix?

2. Was ist die Summe der Zeilen 1 und 3?

3. Was ist der Wert, der in Zeile 3, Spalte 1 steht? Bitte mit Code lösen!

### 3.2 Fehler finden

```{r}
mat <- matrix(c(11, 12, 13, 14, 15, 16), nrow = 2, ncol 3)
print(mat)

Zeile2mat <- mat[3]
print(Zeile2mat) #Bonus Frage: Welcher Wert wird hier ausgegeben und wieso?
```


## Data Frames
### 4.1 Data Frame erstellen.
Erstelle eine Tabelle mit mind. 6 Zeilen über deinen Bekanntenkreis. Zu den Spalten sollten Namen, Alter, Wohnort, Beziehung (Freund:in, Familie, Uni etc.) und Beziehungsstatus (single oder nicht single) gehören. Bitte nehmt auch eure:n Arbeitspartner:in auf! Die Tabelle sollte als `dataframe` vorliegen.

Bitte die Daten als folgende Klassen abspeichern:

-   Name = character
-   Alter = integer
-   Wohnort = character
-   Beziehung = factor
-   Beziehungsstatus = logical 

Wer schon früher fertig ist, kann mehr Tabellen oder auch mehr Spalten anlegen.


### 4.2 Spalten ansteuern

1.  Welche Klassen haben die verschiedenen Spalten? Findet das mit Code heraus!

2.  Ändert die Spalte `Wohnort` von `character` zu `factor`. Findet dafür mind. zwei verschiedene Lösungen!

3. Erstellt einen Vektor mit der Klasse `logical`, der euch aussagt, ob die Personen alt sind oder nicht und fügt den Vektor dem Dataframe hinzu. Ab wann Personen als alt gelten oder nicht, könnt ihr selbst entscheiden.  

------------------------------------------------------------------------

# Pipes 
## 5.1 Mit Pipes arbeiten 

Das Datenset, das wir benutzen:

```{r}
irisdata <- iris
```

Formuliert die folgenden Prozess so um, dass sie mit Pipe funktionieren:
(Am besten kurz stichpunktartig beschreiben, was ihr gerade gemacht habt. Was die Befehle machen, könnt ihr bei Help nachschauen!)

```{r}
irishead <- head(irisdata)
```

```{r}
library(dplyr)

iriscount <- count(irisdata, Sepal.Length)
iriscut <- slice(iriscount, 1:5)
```

```{r}
irisfilter <- filter(irisdata, Species == "setosa", Petal.Length < 1.4)
irisselect <- select(irisfilter, Sepal.Width)
```


## 5.2 Pipes mit Reihenfolge

Ergänze die Film- und Buchtitel mit `paste` 

```{r}
LotR <- "Der Herr der"

Brian <- "Das Leben des"

#hier ergänzen, was ihr möchtet. Beispiele: Stolz und Vorurteil, Harry Potter und die Kammer des Schreckens, Tim und Struppi etc. 

und <- "und"
```


#Fehlende Werte (NAs)

1. Vergleicht diese beiden Vektoren. Wieso werden unterschiedliche Längen angezeigt? 

```{r}
vek_NA <- NA
vek_NULL <- NULL
length(vek_NA)
length(vek_NULL)
```


2. Erst nachdenken, dann ausführen!
Was wird als Output für `length` herauskommen und wieso?

```{r}
x <- c(22, 3, 7, NA, NA, 67)
length(x)
```


3. Ihr habt hier ein Datenset mit `NA`. Gebt alle Reihen mit `NA`aus (z.B. als Subset).

```{r}
airqualitydata <- airquality
```


4. Entfernt alle Reihen mit `NA`.

```{r}
airqualitydata2 <- airquality
```


5. Hier ist eine weitere Tabelle mit NAs. Ersetzt hier die NAs durch `5`. (Bitte nicht im Skript ändern, sondern durch einen Befehl. Gerne googeln!)

```{r}
Name <- c("Azize", "Max", "Willy", "Kim", "Samira", "Benno", "Senay")
Noten <- c(2, NA, 1, NA, 2, 3, NA)
ÜbersichtNoten <- cbind(Name, Noten) %>% as.data.frame()
print(ÜbersichtNoten)

```


6. Berechnet den Mittelwert mit `mean`, ohne das `NA` zu berücksichtigen.

```{r}
A <- c (33, 21, 12, NA, 7, 8)
```




