# Wiederholung von Skript 1 

## Übung 1: Grundlegendes

1. Ordne in jeder Zeile zu: Befehl (function call), Objekt, Wert. 

```{r}
Buchtitel <- c("Emma", "Stolz und Vorurteil", "Sinn und Sinnlichkeit")

print(Buchtitel)

Jahr <- c(1816, 1813, 1811)

Jahr.num <- as.numeric(Jahr)
```



1.2 Beschreibe, was in jeder Zeile passiert (in mind. einem Satz pro Zeile).

```{r}
Z <- c(1:42) # so könnt ihr Kommentare in den Code Chunk schreiben 
Z2 <- c(10, 48, 100:111, 1080) #mit oder ohne Leerzeichen nach dem Hashtag
Z2  
class(Z) 
Z_mean <- mean(Z) 
```


1.3 Finde den Fehler!

```{r}
Hunde_vektor <- c(Chihuahua, Dogge, Schäferhund, Border Collie)
print(Hunde_vektor)
```

```{r}
Nummern_vektor <- (1,8,9, 13:29, 49, 92:129)
mean(Nummern_vektor)
```

```{r}
Bsp.Zahlen <- c(1,8,9, 13:29, 31, "49", 92:129)
sum(Bsp.Zahlen)
```

```{r}
Übung <- as.integer(c(1.3, 2.9, 1.7, 3.7, 7.3, 9.2))
print(Übung)
```


## Übung 2: Objekte erstellen und Klassen anpassen 
2.1 Erstellt ein Objekt mit den Zahlen 1, 4 bis 11, 15 und 20 und nennt es `rdmZahlen`. 
2.2 Überprüft diesen Vektor auf seine Klasse. 
2.3 Ändert die Klasse zu `integer`. 
2.4 Erstellt daraus einen neuen `logical` Vektor, der die Information beinhaltet, ob die Zahlen aus `rdmZahlen` größer als 6 sind. 

## Übung 3: Vektoren

Erstelle Vektoren mit folgenden Werten:
- Kartoffeln: 8, -3, -4, 0, 8, -5, -2
- Eier: 10, -4, -2, -4, 10, -4, -2
- Zwiebeln: 12, -3, -1, -2, 0, -3, -1
- Wochentage: Montag bis Sonntag

Ordnet danach die Wochentage den jeweiligen Vektoren zu. 

